【裁判字號】    99,勞小上,9
【裁判日期】    991005
【裁判案由】    侵權行為損害賠償
【裁判全文】
臺灣板橋地方法院民事判決             99年度勞小上字第9號
上  訴  人  集尊刀具有限公司
法定代理人  乙○○
            丙○○
被  上訴人  甲○○
上列當事人間請求侵權行為損害賠償事件，上訴人對於中華民國
99年7 月2 日本院三重院簡易庭99年度重勞小字第23號第一審判
決提起上訴，本院判決如下：
    主  文
上訴駁回。
第二審訴訟費用新臺幣壹仟伍佰元由上訴人負擔。
    事實及理由
一、按對於小額程序之第一審裁判之上訴，非以其為違法法令為
    理由，不得為之，又小額訴訟程序之上訴狀內應記載上訴理
    由，並表明：（一）原判決所違背之法令及其具體內容；（
    二）依訴訟資料可認為原判決有違背法令之具體事實，民事
    訴訟法第436條之24、第436條之25分別定有明文。本件上訴
    人提起上訴，係以上訴人有當事人不適格之情形，且關於勞
    工退休金提繳部分，並未依法以按月工資來採計，與公司法
    第24條、第25條、勞工退休金條例第14條第1項、第31條第1
    項之規定有違等語，核其上訴理由，既以原審判決違背上開
    公司法及勞工退休金條例等語，堪認其對於原第一審小額判
    決違背法令之情事，已有具體之指摘，是上訴人提起本件上
    訴，應認為已具備合法要件，合先敘明。
二、次按小額程序之第二審判決，依上訴意旨足認上訴為無理由
    者，得不經言詞辯論為之，民事訴訟法第436條之29第2款亦
    有明文。
三、查被上訴人於原審起訴主張：被上訴人於上訴人公司服務共
    計3年4個月，服務期間上訴人公司未按月提撥新制勞退金，
    也未依勞動基準法相關規定給予特別休假。為此，兩造召開
    協調會後，上訴人竟將公司解散，又於民國99年4月6日成立
    新公司，顯有惡意規避給付勞工退休金及特別休假工資之責
    任，爰依據勞動契約等法律關係提起本件訴訟等語。並為聲
    明：上訴人應給付被上訴人新臺幣（下同）74,873元。
四、原審係為被上訴人勝訴之判決，並依職權為假執行之宣告，
    上訴人不服提起本件上訴，其上訴意旨略以：上訴人業經經
    濟部於99年3月26日以北府經登字第09930746590號函為解散
    公司登記，上訴人於99年5月4日向本院陳報清算程序，並於
    同年6月18日向本院提出民事陳報清算完結狀，依公司法第
    24條、第25條規定及最高法院78年度台上字第451號、76年
    度台上字第1275號裁判要旨，被上訴人以上訴人為起訴對象
    ，自屬當事人不適格。又原審以「被上訴人所提出之所得稅
    各類所得資料清單除以13個月；另96年、97年及98年1、2月
    之平均月薪」為計算標準，然上開算法並非兩造所不爭執，
    則原審判決金額顯非依勞工退休金條例第14條、第31條規定
    為之，為此請求廢棄原判決等語。
五、經查：
（一）按解散之公司除因合併、分割或破產而解散外，應行清算
      ；再解散之公司，於清算範圍內，視為尚未解敢，公司法
      第24條、第25條分別定有明文。本件被告業經經濟部於99
      年3月26日以北府經登字第09930746590號函解散公司登記
      ，此為上訴人所不爭執，則上訴人公司既已進入清算程序
      ，其未經股東決議選任清算人，章程亦未另就清算人之選
      任有特別規定，是原審依公司法第79條規定，以上訴人公
      司全體股東乙○○、丙○○為清算人，並以其等為上訴人
      公司之法定代理人，於法並無不合。至上訴人復主張其於
      於99年5月4日向本院陳報清算人，並於同年6月18日提出
      民事陳報清算完結狀等語，固據提出本院99年5月4日板院
      輔民事敏99年度司司字第173號函及民事陳報清算完結狀
      影本1份為證，惟查，上訴人雖於99年5月19日及同年6月
      22 日向本院呈報清算終結，然經本院司法事務官分別以
      呈報清算案件仍在債權人得申報債權期間內，以及上訴人
      尚積欠稅款未清償為由，對上訴人上開呈報清算終結事件
      不予准許，此經本院調閱99年度司司字第173、227、281
      號呈報清算終結聲請事件卷查明無誤，則上訴人公司仍處
      於清算程序中，自無上訴人所謂清算程序完結等情，上訴
      人上開主張有當事人不適格之情事，尚無可採。
（二）次查，原審關於被上訴人平均月薪資係以被上訴人所提出
      之所得稅各類所得資料清單除以13個月為計算之標準，另
      96 年、97年以及98年1月、2月之平均月薪資均以96年之
      平均月薪資計算，則被上訴人94年平均月薪資為24,077元
      、95 年平均月薪資為27,242元、96年、97年及98年1月、
      2月之平均月薪資均為26,2 12元（元以下四捨五入），則
      被上訴人自得向上訴人請求63,394元等情，此有原審歷次
      言詞辯論筆錄在卷可按，上訴人於原審主張扣繳憑單薪資
      所得包括年終獎金及三節獎金，以扣繳憑單計算平均月薪
      應除以14個月，然上訴人對於給付三節獎金乙事，並無法
      舉證以實其說，則原審以所得稅各類所得資料清單除以13
      個月為計算標準，即難認有何違誤，原審判決就此自應無
      違背勞工退休金條例等法令之情形。是上訴人此部分上訴
      理由，亦係就原審已說明取捨證據、認定事實理由等職權
      之行使指摘有所不當，並不足認原審判決有違背前揭法律
      或判例之情形，上訴人之上訴，實無理由。
六、綜上所述，原審判決並無上訴人所指違背法令情形，上訴人
    提起本件上訴並指摘原判決不當，求予廢棄改判，依其上訴
    意旨，足認其上訴顯無理由，爰不經言詞辯論，逕以判決駁
    回之。
七、本件第二審訴訟費用依民事訴訟法第436條之19條第1項確定
    其數額為1,500元，應由上訴人負擔。
八、依民事訴訟法第436 條之32第1 項、第2 項、第436 條之29
    條第2 款、第449 條第1 項、第95條、第78條、第436 條之
    19第1 項，判決如主文。
中    華    民    國    99    年    10    月    5     日
                  民事第三庭    審判長法  官  陳財旺
                                      法  官  楊千儀
                                      法  官  邱靜琪
以上正本係照原本作成。
本判決不得上訴。
中    華    民    國    99    年    10    月    5     日
                                      書記官  鄭美莉

司法院資訊處製作；財團法人民間司法改革基金會備份。
